# 审计时是否必须按照被审计单位坏账政策调整坏账吗？即使调整金额很小。

提问人：柳寒秋 时间：2017-04-09 13:15:05
请问各位老师，在审计时是否必须按照被审计单位坏账政策调整坏账？即使坏账准备测算数和坏账准备账面相差较小。

回答人：chenyiwei
一般情况下发现错报时尽可能建议审计调整（不论其影响大小）。如果被审计单位不接受调整建议，再考虑基于重要性原则能否将某些错报列入“未调整不符事项”，考虑予以接受而不影响审计意见类型。